【裁判字號】    91,易,1599
【裁判日期】    920723
【裁判案由】    竊盜等
【裁判全文】
臺灣臺中地方法院刑事判決                        九十一年度易字第一五九九號
    公  訴  人  臺灣台中地方法院檢察署檢察官
    被      告  丙○○
右列被告因竊盜等案件，經檢察官提起公訴（九十一年度偵字第三五七一、一０二五
七號）及移
：
    主  文
丙○○連續攜帶兇器，逾越牆垣，於夜間侵入住宅竊盜，累犯，處有期徒刑貳年。
    事  實
一、丙○○前曾於民國九十年間犯竊盜罪，經本院判處有期徒刑三月確定，於九十年
    十一月二日入監服行，至九十一年二月一日執行完畢。惟其隨即又基於意圖為自
    己不法所有之概括犯意，連續於附表一至三所示時地，或於夜間侵入他人住宅行
    竊，或踰越他人住處牆垣、毀越窗戶之安全設備而侵入他人住處行竊，或攜帶菜
    刀、螺絲起子等兇器而竊取他人財物，其各次行為之時間、地點、態樣、所得財
    物及查獲過程，詳如附表一至三所示。
二、案經台中巿警察局第一分局、台中縣警察局霧峰分局報請臺灣台中地方法院檢察
    署檢察官偵查起訴，及該署檢察官移送併辦。
    理  由
一、被告丙○○經本院訊問後，自白其確有附表一、二所示各次竊盜之行為，但矢口
    否認附表三部分，辯稱他當天在工作中，未至該處行竊云云。經查：
    (一)關於被告附表一之犯行，除被告自白外，尚有被害人己○○之指訴、其贓物領
      回收據與「車輛竊盜、車牌失竊資料個別查詢報表－查詢車輛認可資料」各一
      紙；及被害人子○○之指訴、「金巴黎視聽歌唱店」平面配置圖一紙、被告帶
      同警方指認其侵入地點所拍攝之現場照片三張、被告在該店廚房所取得菜刀與
      螺絲起子之照片一張等證據方法可憑，而核與被告之自白相符，足見其自白屬
      實可採。
    (二)關於被告附表二之犯行，於被告之自白外，並有附表二編號二所載之「內政部
      警政署刑事警察局鑑驗書」影本一份（見該偵查卷第三三－三五頁）、被害人
      戊○○、癸○○、辛○○、丁○○、壬○○、吳麗雲、庚○○之指訴、被告帶
      同警方指認各行竊地點所拍攝之現場照片七張、「車籍作業系統－查詢認可資
      料」及「車輛竊盜、車牌失竊資料個別查詢報表－查詢車輛認可資料」各一紙
      等證據方法附卷為證，且核與被告之自白相符，被告此部分自白既與事實相符
      ，亦可採為證據。
    (三)至於附表三部分，被害人乙○○於警訊時已敘明其位在台中縣太平巿中山路二
      段四九九巷三一弄六號之住處，於九十一年九月二十六日九時許，遭人毀越前
      門旁之氣窗後侵入行竊，失竊皮包一個，內有新台幣（下同）七千餘元；而警
      方據報後，於同日上午十時許即至現場勘察採證，共採得指紋膠片九張之過程
      ，則有被害人警訊時之指訴及勘察採證同意書一紙（見該偵查卷第六－七頁、
      十五頁）可資證明；再者，警方到場所採得可疑之指紋，經送請內政部警政署
      刑事警察局鑑驗之結果，與被告右食指、左拇指指紋相符乙節，亦有該局鑑驗
      書影本一份在卷可稽（見該偵查卷第十一－十四頁）。綜合上開證據方法加以
      研判，已足斷定被告確有附表三之犯行，其否認之辯解，不足為其有利之認定
      。
    (四)綜合前述，本件事證明確，被告基於意圖為自己不法所有之概括犯意，連續於
      附表一至三所示時、地以所載方法竊取他人財物之犯行，足可認定。
二、核被告丙○○所為，係犯刑法第三百二十一條第一項第一、二、三款之加重竊盜
    罪，及同法第三百零六條第一項之無故侵入他人住宅罪。其先後多次竊盜犯行，
    時間緊接，所犯基本構成要件相同，顯係基於概括犯意反覆為之，為連續犯，依
    刑法第五十六條，應以一罪論，並加重其刑。又所犯之連續加重竊盜罪與無故侵
    入他人住宅罪等二罪間，具有方法、目的之牽連關係，構成牽連犯，依刑法第五
    十五條後段，應從重論以加重竊盜一罪。另被告前曾於九十年間犯竊盜罪，經本
    院判處有期徒刑三月確定，於九十年十一月二日入監服行，至九十一年二月一日
    執行完畢等過程，有臺灣台中地方法院檢察署刑案資料查註紀錄表、臺灣高等法
    院被告全國前案紀錄表各一份附卷可按，其於前案受有期徒刑之執行完畢後，五
    年以內再犯本件有期徒刑以上之罪，屬累犯，應依刑法第四十七條，遞加重其刑
    。被告甫因竊盜罪執行完畢，隨即再犯，前案顯未收執行之效，且本件多次竊盜
    行為，相當危害社會治安，妨礙被害人之居住安寧及財產安全，厥有從重量刑之
    必要，再審酌其犯罪之動機、目的、手段、方法、所得、犯後態度等一切情狀後
    ，量處如主文所示之刑。至附表二之九十一年度偵字第二一六一九號移送併辦部
    分，與附表三之九十一年度偵字第二三七一四號移送併辦部分，雖未經起訴，因
    與本件起訴部分具有連續犯之裁判上一罪關係，屬同一案件，亦為起訴效力所及
    ，本院乃併予審理。
三、九十一年度偵字第二一六一九號尚移送併辦被告亦涉嫌於九十年十二月間，侵入
    被害人甲○○位在台中縣太平巿中山路三段五三巷三十弄三一號之住處，竊得二
    萬餘元部分。惟此案是發生於九十年十二月間，已據被害人甲○○於警訊時供明
    （見該偵查卷第十五頁）；而被告前曾於九十年間犯竊盜罪，經本院判處有期徒
    刑三月確定，於九十年十一月二日入監服行，至九十一年二月一日執行完畢等過
    程，有其前科資料在卷可查，業見前述；此案發生時被告仍在監，自無可能涉及
    ，此部分應退由檢察官另行處理。
四、末查九十二年度偵字第九四五一號移送併辦意旨略以：被告夥同諧音「黃建成」
    者及一位姓名、年籍均不詳之成年男子基於意圖為自己不法所有之犯意聯絡，於
    九十二年五月二日零時四十五分許，由「黃建成」及該不詳成年男子在外把風，
    被告則持手電筒及螺絲起子各一支侵入被害人丑○○位在台中巿東區○○路四二
    三號之住處竊盜未遂，此與前開已論罪科刑者具有連續犯之裁判上一罪關係，為
    同一案件等語。經訊之被告雖坦承不諱，核與被害人丑○○之指訴相符。惟此件
    距前開被告連續犯最後行為終了時已有八個月之久，實難評價乃被告於連續犯之
    初即本於同一概括之犯意所為，故亦退由檢察官另行適法處理。
據上論斷，應依刑事訴訟法第二百九十九條第一項前段，刑法第五十六條、第三百二
十一條第一項第一款、第二款、第三款、第三百零六條第一項、第五十五條、第四十
七條，罰金罰鍰提高標準條例第一條前段，判決如主文。
中      華      民      國      九十二      年      七      月  二十三  日
                                        法  官  莊  深  淵
右正本證明與原本無異。
如不服本判決，應於送達後十日內向本院提出上訴狀（須附繕本），上訴於台灣高等
法院台中分院。
                                        書記官
中      華      民      國      九十二      年      七      月  二十三  日
附錄論罪科刑法條
中華民國刑法第三百二十一條：
犯竊盜罪而有左列情形之一者，處六月以上、五年以下有期徒刑：
一  於夜間侵入住宅或有人居住之建築物、船艦或隱匿其內而犯之者。
二  毀越門扇、牆垣或其他安全設備而犯之者。
三  攜帶兇器而犯之者。
四  結夥三人以上而犯之者。
五  乘火災、水災或其他災害之際而犯之者。
六  在車站或埠頭而犯之者。
前項之未遂犯罰之。
附表一：起訴部分
┌──┬────┬─────┬────────────┬────────┐
│編號│行為時間│行為地點  │    行為態樣及所得財物  │  查  獲  過  程│
├──┼────┼─────┼────────────┼────────┤
│    │九十一年│台中巿東區│丙○○踰越己○○上址住處│丙○○騎乘此部機│
│    │二月十八│十甲路二０│之牆垣，在屋外將手伸進窗│車於九十一年二月│
│一  │日凌晨二│八巷二四號│戶內取得置於窗戶旁之機車│二十二日上午八時│
│    │時許    │          │鑰匙後，竊走己○○所有車│五十分，行經台中│
│    │        │          │牌號碼為ＪＱＭ－五０九號│縣大里巿新仁路一│
│    │        │          │之機車一部              │段與永豐路口時，│
│    │        │          │                        │為警查獲        │
├──┼────┼─────┼────────────┼────────┤
│二  │九十一年│台中巿中區│丙○○無故侵入上址他人之│丙○○逃離現場後│
│    │五月二十│綠川西街一│建築物後，在該店內廚房取│又返回探視，為警│
│    │一日八時│三五號Ｂ棟│得客觀上可供兇器使用、足│發覺可疑加以盤查│
│    │三十分許│十二樓「金│對人之生命身體造成危害之│，而查悉上情    │
│    │        │巴黎視聽歌│菜刀、螺絲起子各一支，而│                │
│    │        │唱店」    │攜帶兇器撬開該店內辦公室│                │
│    │        │          │抽屜、櫃子（毀損未據告訴│                │
│    │        │          │）欲竊取財物，後因警報器│                │
│    │        │        │響起，倉皇逃離而未得手  │                │
└──┴────┴─────┴────────────┴────────┘
附表二：九十一年度偵字第二一六一九號移送併辦部分
┌──┬────┬─────┬────────────┬────────┐
│編號│行為時間│行為地點  │    行為態樣及所得財物  │  查  獲  過  程│
├──┼────┼─────┼────────────┼────────┤
│    │九十一年│台中縣太平│丙○○毀越戊○○住處廚房│警方因本附表編號│
│一  │四月二日│巿宜欣一街│後門砂窗後，入室竊得ＭＴ│二查獲丙○○後，│
│    │下午    │六四巷十七│六－一三一號機車一部、集│據其主動坦承而查│
│    │        │號        │郵冊一本、美金二百餘元  │悉              │
├──┼────┼─────┼────────────┼────────┤
│    │九十一年│台中縣太平│丙○○於夜間從隔壁空屋侵│經警在上址採得可│
│    │四月七日│巿育仁路一│入上址癸○○之住處，踰越│疑指紋三枚送請內│
│    │二十時許│０六號    │氣窗後入室竊得新台幣（下│政部警政署刑事警│
│二  │        │          │同）一萬五千元、美金約六│察局鑑驗後，其中│
│    │        │          │百元、勞力士手錶一支    │二枚與丙○○之左│
│    │        │          │                        │中、左環指指紋相│
│    │        │          │                        │符（另一枚未發現│
│    │        │          │                        │有相符者）而查悉│
│    │        │          │                        │上情            │
├──┼────┼─────┼────────────┼────────┤
│    │九十一年│台中縣太平│丙○○踰越辛○○住處後方│警方因本附表編號│
│三  │四月底某│巿仁和街三│二樓之窗戶入內行竊，竊得│二查獲丙○○後，│
│    │日日間  │三之一巷九│金元寶及金手環各一個、戒│據其主動坦承而查│
│    │        │弄四三號  │指約十個                │悉              │
├──┼────┼─────┼────────────┼────────┤
│    │九十一年│台中縣太平│丙○○踰越窗戶侵入丁○○│同右            │
│四  │五月初某│巿宜昌東路│之忠益工業社行竊，驚動徐│                │
│    │日日間  │五巷二八號│寬博查看，隨即逃逸而未得│                │
│    │        │          │手                      │                │
├──┼────┼─────┼────────────┼────────┤
│五  │九十一年│台中縣太平│丙○○以不詳方式侵入鄭文│同右            │
│    │六月初某│巿中山路三│陸之住處（侵入住宅未據告│                │
│    │日日間  │段一七０巷│訴）竊得現金八百餘元、電│                │
│    │        │三號      │動刮鬍刀一具            │                │
├──┼────┼─────┼────────────┼────────┤
│    │九十一年│台中縣太平│丙○○毀越吳麗雲住處之窗│同右            │
│六  │六月十二│巿新明街五│戶入室竊得車牌號碼ＨＫ六│                │
│    │日日間  │三號      │－五五三號機車一部      │                │
├──┼────┼─────┼────────────┼────────┤
│    │九十一年│台中縣太平│丙○○毀越庚○○住處之窗│同右            │
│七  │六月中旬│巿永豐路三│戶入內竊得現金約一萬元  │                │
│    │某日日間│三號      │                        │                │
└──┴────┴─────┴────────────┴────────┘
附表三：九十一年度偵字第二三七一四號移送併辦部分
┌──┬────┬─────┬────────────┬────────┐
│編號│行為時間│行為地點  │    行為態樣及所得財物  │  查  獲  過  程│
├──┼────┼─────┼────────────┼────────┤
│    │九十一年│台中縣太平│丙○○毀越乙○○住處前門│警方到場採得可疑│
│    │九月二十│巿中山路二│旁之氣窗後，入室竊得皮包│指紋後送請內政部│
│一  │六日九時│段四九九巷│一個（內有新台幣七千餘元│警政署刑事警察局│
│    │許      │三一弄六號│）                      │鑑驗之結果，與洪│
│    │    │          │                        │權材右食指、左拇│
│    │        │          │                        │指指紋相符，而查│
│    │        │          │                        │上情            │
└──┴────┴─────┴────────────┴────────┘


司法院資訊處製作；財團法人民間司法改革基金會備份。
